臺灣臺南地方法院刑事判決　
110年度易字第1019號
公  訴  人  臺灣臺南地方檢察署檢察官
被      告  黃昆利



上列被告因竊盜案件，經檢察官提起公訴（110年度偵字第16979
號），被告於本院準備程序中就被訴事實為有罪之陳述，經告知
簡式審判程序之旨，並聽取被告與公訴人意見後，本院裁定以簡
式審判程序進行審理，判決如下：
    主  文
黃昆利犯攜帶兇器竊盜罪，處有期徒刑陸月，如易科罰金，以新
臺幣壹仟元折算壹日。緩刑貳年。
扣案之鋸子壹把沒收。
    事實及理由
一、本案被告黃昆利所犯為死刑、無期徒刑、最輕本刑3年以上
    有期徒刑以外之罪，亦非高等法院管轄之第一審案件，其於
    準備程序中就被訴事實為有罪之陳述，經告知簡式審判程序
    之旨，並聽取檢察官及被告之意見後，本院依刑事訴訟法第
    273條之1第1項規定裁定進行簡式審判程序，是本案之證據
    調查，依同法第273條之2規定，不受同法第159條第1項、第
    161條之2、第161條之3、第163條之1及第164條至第170條所
    規定證據能力認定及調查方式之限制，合先敘明。
二、本件除應於證據欄補充：「被告於本院準備程序及審理時之
    自白」外，其餘之犯罪事實及證據均引用本件起訴書之記載
    （如附件）。
三、論罪科刑：
　㈠按刑法第321條第1項第3款之攜帶兇器竊盜罪，係以行為人攜
    帶兇器竊盜為其加重條件，此所謂兇器，其種類並無限制，
    凡客觀上足對人之生命、身體、安全構成威脅，具有危險性
    之兇器均屬之，且祇須行竊時攜帶此種具有危險性之兇器為
    已足，並不以攜帶之初有行兇之意圖為必要（最高法院79年
    台上字第5253號判例意旨參照）。查被告為本案犯行時所使
    用之鋸子1把，刀鋒及刀身均係鐵製，此有照片在卷可佐（
    見偵字卷第123頁），佐以被告既可持該鋸子割斷質地非軟
    之龍眼樹樹枝而行竊得逞，堪認其為本案犯行所用之鋸子材
    質堅硬，若持以攻擊人體，自能成傷，客觀上自足以對人之
    生命、身體、安全構成威脅，顯為具有危險性之兇器無訛。
    是核被告所為，係犯刑法第321條第1項第3款之攜帶兇器竊
    盜罪。
  ㈡爰審酌被告僅因一時貪念，即恣意竊取他人所種植之龍眼樹
    果實，缺乏對他人財產權之尊重，足認其法治觀念淡薄，所
    為實屬不該，惟念其犯後坦認犯行，非無悔意，且前無任何
    犯罪之前案紀錄，此有臺灣高等法院被告前案紀錄表存卷可
    參（見本院卷第11頁），可認其犯後態度及素行俱屬良好，
    且所竊之物業已為警扣案，並已發還被害人辜順慶，有贓物
    認領保管單可資佐證（見警卷第23頁）；參以被害人對本案
    亦表示不提出告訴等情（見警卷第10頁），兼衡被告本案所
    竊之物價值尚非甚鉅，暨其自陳學歷為二專畢業，目前退休
    ，偶爾回鄉下種植盆栽，自己一個人居住，無須扶養他人，
    未婚無子女（見本院卷第36頁）之智識程度、家庭生活狀況
    等一切情狀，量處如主文所示之刑，並諭知易科罰金之折算
    標準，以示懲儆。
  ㈢被告前未曾因故意犯罪受有期徒刑以上刑之宣告，有前引臺
    灣高等法院被告前案紀錄表附卷可佐。本院審酌被告因一時
    失慮，致罹刑章，犯後坦承犯行，已有悔悟，且被害人亦無
    就本案提出告訴，已如前述，被害人更於本院審理時表示願
    意原諒被告等語(見本院卷第37頁)，堪認被告經此刑事程序
    及刑之宣告後，應能知所警惕，而無再犯之虞，因認前開所
    宣告之刑，以暫不執行為適當，爰併予宣告緩刑2年，以啟
    自新。
四、沒收部分：
  ㈠按供犯罪所用之物，屬於犯罪行為人者，得沒收之，刑法第3
    8條第2項本文定有明文。經查，被告以其所有之鋸子1把為
    本案竊盜犯行，業據被告陳明在卷（見本院卷第35頁），是
    該扣案之鋸子1把，自應依上開規定宣告沒收。
  ㈡按犯罪所得已實際合法發還被害人者，不予宣告沒收或追徵
    ，刑法第38條之1第5項亦有明定。經查，被告竊得被害人所
    有之龍眼樹果實，業已發還被害人，已如前述，爰依刑法第
    38條之1第5項之規定，不予宣告沒收。
據上論斷，應依刑事訴訟法第273條之1第1項、第299條第1項本
文、第310條之2、第454條第2項(本件依刑事判決精簡原則，僅
記載程序法條文），判決如主文。
本案經檢察官吳毓靈提起公訴，檢察官黃信勇到庭執行職務。
中　　華　　民　　國　　111 　年　　1 　　月　　7 　　日
                  刑事第十庭    法　官　潘明彥
以上正本證明與原本無異。
如不服本判決應於收受本判決後20日內向本院提出上訴書狀，並
應敘述具體理由。其未敘述上訴理由者，應於上訴期間屆滿後20
日內向本院補提理由書狀（均須按他造當事人之人數附繕本）「
切勿逕送上級法院」。 
　　　　　　　　　　　　　　　　書記官  蘇豐展
中　　華　　民　　國　　111 　年　　1 　　月　　7 　　日
附錄本案論罪科刑法條：
中華民國刑法第321條第1項
犯前條第1項、第2項之罪而有下列情形之一者，處6月以上5年以
下有期徒刑，得併科50萬元以下罰金：
一、侵入住宅或有人居住之建築物、船艦或隱匿其內而犯之。
二、毀越門窗、牆垣或其他安全設備而犯之。
三、攜帶兇器而犯之。
四、結夥三人以上而犯之。
五、乘火災、水災或其他災害之際而犯之。
六、在車站、港埠、航空站或其他供水、陸、空公眾運輸之舟、
    車、航空機內而犯之。

【附件】：
臺灣臺南地方檢察署檢察官起訴書
                                    110年度偵字第16979號
　　被　　　告　黃昆利　男　63歲（民國00年00月00日生）
　　　　　　　　　　　　住○○市○區○○路000巷00弄0號
　　　　　　　　　　　　居臺南市○○區○○路000號
　　　　　　　　　　　　國民身分證統一編號：Z000000000號
上列被告因竊盜案件，已經偵查終結，認應該提起公訴，茲將犯
罪事實及證據並所犯法條分敘如下：
　　　　　　犯罪事實
一、黃昆利意圖為自己不法之所有，於民國110年8月8日10時許
    起，持客觀上對人之生命、身體、安全構成威脅足供兇器使
    用之鋸子1支，在臺南市○○區○○段000○000地號土地，鋸斷辜
    順慶所種植之龍眼樹果實約15斤（價值約臺新幣450元），
    而予竊取。旋為辜順慶當場發覺，報警查獲。
二、案經臺南市政府警察局麻豆分局報告偵辦。
　　　　　　證據並所犯法條
一、證據清單及待證事實：
編號      證據清單           待證事實 1 被告黃昆利之供述 坦承其於前揭時、地持鋸子竊取龍眼之事實，惟辯稱：以為該龍眼樹是野生的等語。 2 被害人辜順慶於警詢之指述、本署公務電話紀錄表、現場照片暨地圖 被告知悉前揭龍眼樹所在土地係有人管理之事實。 3 臺南市政府警察局麻豆分局搜索扣押筆錄、扣押物品目錄表、鋸子1支、贓物認領保管單、照片 被告於前揭時、地所竊取之龍眼及作案工具。 
二、核被告黃昆利所為，係犯刑法第321條第1項第3款之加重竊
    盜罪嫌。扣案之鋸子1支，請依法宣告沒收。
三、依刑事訴訟法第251條第1項提起公訴。
　此　致
臺灣臺南地方法院
中　　華　　民　　國　 110　　年　　10　　月　　9 　　日
　　　　　　　　　            檢察官   吳 毓 靈
本件證明與原本無異
中　　華　　民　　國　 110　　年　　10　　月　　18　　日
                              書記官   吳 青 蓉
附錄本案所犯法條全文
中華民國刑法第321條
犯前條第 1 項、第 2 項之罪而有下列情形之一者，處 6 月以
上 5 年以下有期徒刑，得併科 50 萬元以下罰金：
一、侵入住宅或有人居住之建築物、船艦或隱匿其內而犯之。
二、毀越門窗、牆垣或其他安全設備而犯之。
三、攜帶兇器而犯之。
四、結夥三人以上而犯之。
五、乘火災、水災或其他災害之際而犯之。
六、在車站、港埠、航空站或其他供水、陸、空公眾運輸之舟、
    車、航空機內而犯之。
前項之未遂犯罰之。